臺灣臺北地方法院刑事判決
111年度審訴字第1662號
公  訴  人  臺灣臺北地方檢察署檢察官
被      告  陳石裕


            李易達



上列被告因傷害等案件，經檢察官提起公訴（111年度偵字第139
07號），本院判決如下：
    主  文
本件公訴不受理。
    理  由
一、公訴意旨如附件起訴書所載。
二、按告訴乃論之罪，告訴人於第一審辯論終結前，得撤回其告
    訴；告訴經撤回者，法院應諭知不受理之判決；不受理之判
    決，得不經言詞辯論為之，刑事訴訟法第238條第1項、第30
    3條第3款及第307條分有明文。
三、經查，公訴人認被告2人涉犯之傷害罪及公然侮辱罪（互為
    告訴人），為告訴乃論之罪，茲因其等於本院辯論終結前具
    狀撤回告訴，有刑事撤回告訴狀在卷可稽，依前揭規定，爰
    不經言詞辯論，逕為諭知不受理之判決。
據上論斷，應依刑事訴訟法第303條第3款、第307條判決如主文
中　　華　　民　　國　　111 　年　　9 　　月　　22　　日
  　　　　        刑事第二十庭  審判長法  官  洪英花
　　　　　　　　　                    法  官  謝欣宓
　　　　　　　　　                    法  官  賴鵬年
上正本證明與原本無異。 
如不服本判決應於收受送達後20日內向本院提出上訴書狀，並應
敘述具體理由；其未敘述上訴理由者，應於上訴期間屆滿後20日
內向本院補提理由書（均須按他造當事人之人數附繕本）「切勿
逕送上級法院」。告訴人或被害人如對於本判決不服者，應具備
理由請求檢察官上訴，其上訴期間之計算係以檢察官收受判決正
本之日期為準。 因疫情而遲誤不變期間，得向法院聲請回復原
狀。
      　　　　　　　　　              書記官  林意禎
中　　華　　民　　國　　111 　年　　9 　　月　　23　　日

附件：
臺灣臺北地方檢察署檢察官起訴書
                                    111年度偵字第13907號
　　被　　　告　陳石裕　男　43歲（民國00年0月00日生）
　　　　　　　　　　　　住○○市○○區○○路000巷0號3樓
　　　　　　　　　　　　國民身分證統一編號：Z000000000號
　　　　　　　　李易達　男　40歲（民國00年00月00日生）
　　　　　　　　　　　　住○○市○○區○○路000巷00弄000
　　　　　　　　　　　　　號2樓
　　　　　　　　　　　　國民身分證統一編號：Z000000000號
上列被告因傷害等案件，已經偵查終結，認應該提起公訴，茲將
犯罪事實及證據並所犯法條分敘如下：
　　　　　　犯罪事實
一、陳石裕於民國111年4月11日18時34分許，駕駛車牌號碼000-
    0000號自用小客車，行經臺北市松山區市○○道0段00號前時
    ，因變換車道問題與駕駛車牌號碼000-0000號自用小客車之
    李易達在道路中央發生爭執，詎雙方先分別基於公然侮辱之
    犯意，各自下搖車窗在不特定人得以共聞共見之情形下，均
    以「幹你娘」一語辱罵對方。嗣雙方將車停靠路邊後，又各
    自基於傷害他人身體之犯意，下車相互扭打，導致陳石裕受
    有臉部多處擦挫傷、左胸壁及背部挫傷、右前臂壁挫傷、左
    前臂壁挫傷之傷害，而李易達則受有頭部、臉部、雙前臂、
    雙手、左膝、左小腿擦挫傷等傷害。
二、案經陳石裕、李易達訴由臺北市政府警察局松山分局報告偵
    辦。
　　　　　　證據並所犯法條
一、證據清單及待證事實
編號 證據名稱 待證事實 1 告訴人兼被告陳石裕於警詢、偵查中經具結之指訴及供述 ⒈遭被告李易達毆打及辱罵之事實。 ⒉承認有說「幹你娘」及與被告李易達在路旁發生衝突之事實。 2 告訴人兼被告李易達於警詢、偵查中經具結之指訴及供述 ⒈遭被告陳石裕毆打及辱罵之事實。 ⒉承認有辱罵及毆打告訴人陳石裕之事實。 3 行車記錄器及監視器拍攝畫面光碟及擷圖 全部犯罪事實。 5 臺安醫院診斷證明書、三軍總醫院松山分院附設民眾診療服務處診斷證明書及告訴人兼被告2人之受傷照片 告訴人兼被告2人均受有傷害之事實。 
二、核被告2人所為，均係犯刑法第277條第1項傷害及同法第309
    條第1項之公然侮辱等罪嫌。被告2人各自所犯上開2罪嫌間
    ，犯意各別，行為互殊，請分論併罰。至告訴意旨認被告2
    人另涉毀損罪嫌部分，經查被告2人係因在互毆扭打之過程
    中導致雙方眼鏡毀壞，難認係另基於毀損犯意所致，然此部
    分倘若成立犯罪，因與前開起訴之傷害犯罪事實具有想像競
    合犯之裁判上一罪關係，為起訴效力所及，爰不另為不起訴
    之處分，併此敘明。
三、依刑事訴訟法第251條第1項提起公訴。
  　此　致
臺灣臺北地方法院
中　　華　　民　　國　 111　　年　　6 　　月　　30　　日
　　　　　　　　　　　　　　　檢  察  官  徐則賢
本件正本證明與原本無異
中　　華　　民　　國　 111　　年　　7 　　月　　14　　日
        　　　　　　　　　　　書　記　官  蔡嘉晏